臺北高等行政法院裁定
111年度簡上字第56號
上  訴  人  林榮堅                                 
被 上訴 人  勞動部勞工保險局
代  表  人  陳琄          
上列當事人間勞保事件，上訴人對於臺灣臺北地方法院民國110
年12月29日110年度簡字第129號行政訴訟判決，提起上訴，本院
裁定如下：
    主  文
上訴駁回。
上訴審訴訟費用由上訴人負擔。
    理　由
一、被上訴人代表人本為鄧明斌，嗣變更為陳琄，玆經陳琄具狀
    聲明承受訴訟（見本院卷第31頁至第35頁），核無不合，先
    予敘明。
二、按對於簡易訴訟程序之判決提起上訴，非以原判決違背法令
    為理由，不得為之，且應於上訴理由中表明原判決所違背之
    法令及其具體內容，或依訴訟資料可認為原判決有違背法令
    之具體事實等事由，行政訴訟法第235條第2項、第236條之1
    定有明文。又判決不適用法規或適用不當者，為違背法令；
    有下列各款情形之一者，其判決當然違背法令：㈠判決法院
    之組織不合法、㈡依法律或裁判應迴避之法官參與裁判、㈢行
    政法院於權限之有無辨別不當或違背專屬管轄之規定，但其
    他法律別有規定者，從其規定、㈣當事人於訴訟未經合法代
    理或代表、㈤違背言詞辯論公開之規定、㈥判決不備理由或理
    由矛盾，復為同法第236條之2第3項準用第243條所明定。則
    對於簡易訴訟程序之判決提起上訴，倘係依行政訴訟法第24
    3條第1項規定，以判決有不適用法規或適用不當為理由時，
    其上訴理由應表明原判決所違背之法令、法則及其具體內容
    ；若依同條第2項所列各款情形為理由時，亦應揭示合於該
    條項各款之事實。故對於簡易訴訟程序之判決提起上訴，非
    以其違背法令，且於上訴理由中表明前開事由之一者，不得
    為之；如上訴未依此項方法表明者，即難認為已對簡易訴訟
    程序之判決違背法令情形有具體指摘，當非適法。
三、爭訟概要：上訴人為群豐保全股份有限公司之勞工被保險人
    ，以因頸椎第3、4、5、6節術後併頸椎第6、7節滑脫症，致
    遺存頸椎醜形，於民國109年5月21日申請勞工保險職業傷害
    失能給付；案經被上訴人審查，以上訴人頸部存有手術後線
    狀痕，但未達直徑8公分瘢痕之給付標準，不符失能給付請
    領規定，乃以109年6月12日保職失字第10960186820號函（
    下稱原處分），核定不予給付。惟上訴人不服原處分申請審
    議，經勞動部以109年10月22日勞動法爭字第1090017145號
    審定，申請審議駁回；俟上訴人提起訴願，復經勞動部以11
    0年3月11日勞動法訴一字第1090026779號訴願決定，訴願駁
    回；然上訴人仍表不服而提起行政訴訟，經臺灣臺北地方法
    院以110年度簡字第129號行政訴訟判決，駁回上訴人之訴；
    因上訴人猶不服原判決，故提起本件上訴。
四、上訴意旨略以：上訴人頸部遺存之疤痕既達9公分，已屬「
    顯著醜形」，不論其形狀為何，均合於勞工保險失能給付標
    準附表第9-2項規定，被上訴人應為給付之決定；惟原處分
    增加法律所無之要件，顯已違反法律保留原則，於法無據。
    再參照國立陽明大學附設醫院（下稱陽明醫院）109年4月24
    日診斷證明書所載，上訴人頸椎術後遺存不規則瘢痕約9公
    分，非僅單純之線狀痕；則原判決未參照上訴人所提診斷書
    、實拍照片，顯有違背法令之具體事實。而前開診斷證明書
    為醫師最初合法開立之證明，原判決未具體說明為何不可採
    ，僅憑嗣後醫院函覆法院之內容，片面推翻已合法成立之證
    明，忽略上訴人皮膚較為敏感之個人體質；故原判決未依證
    據法則、舉證責任分配錯誤，均屬違背法令，爰提起本件上
    訴，訴請將原判決廢棄，併訴願決定、爭議審定及原處分均
    撤銷，另被上訴人對於上訴人關於頸部瘢痕之失能給付申請
    ，應作為准予給付之處分等語。
五、經查：原判決就上訴人申請不符失能給付請領規定，原處分
    核定不予給付尚無違誤等節，均詳予論述在案；復敘明據陽
    明醫院110年11月22日函暨所附病患就醫摘要回覆單所載，
    上訴人傷口共9公分，頸椎手術劃刀採閃電狀傷口，規則不
    規則個人判斷不同，不另說明等語，併參酌被上訴人及勞動
    部特約醫師審查意見，及上訴人診治醫師回覆內容，其頸部
    遺存之疤痕係9公分之手術線狀痕，並非直徑8公分以上之瘢
    痕綦詳，核無違誤。且核上訴人之上訴理由，僅重複其在原
    審提出，但為原判決所不採之事項，乃就原審取捨證據、認
    定事實之職權行使，指摘其為不當，而非具體表明原判決如
    何合於不適用法規或適用不當情形，並揭示該法規之條項或
    其內容，及合於準用之行政訴訟法第243條第1項或第2項所
    列各款事實，難認對於原判決違背法令已有具體之指摘。是
    依首揭說明，上訴人未對簡易訴訟程序之原判決有何違背法
    令情形予以具體指摘，其上訴為不合法，應予駁回。
六、依行政訴訟法第236條之2第3項、第249條第1項前段、第104
    條，民事訴訟法第95條、第78條，裁定如主文。
中　　華　　民　　國　　111 　年　　10　　月　　5 　　日
                   臺北高等行政法院第一庭
                             審判長法  官  蕭忠仁
                                   法  官  羅月君
                                   法  官  黃翊哲
上為正本係照原本作成。
不得抗告。
中　　華　　民　　國　　111 　年　　10　　月　　5 　　日
　　　　　　　　　　　　　　     　書記官　李芸宜